【裁判字號】    96,訴,4330
【裁判日期】    970229
【裁判案由】    搶奪
【裁判全文】
臺灣高雄地方法院刑事判決              96年度訴字第4330號
公  訴  人  臺灣高雄地方法院檢察署檢察官
被      告  丙○○
                    （另案
上列被告因搶奪案件，經檢察官提起公訴（96年度偵字第28802
號），被告於本院準備程序為有罪之陳述，經合議庭裁定由受命
法官依簡式審判程序獨任審理，本院判決如下：
    主  文
丙○○共同犯搶奪罪，處有期徒刑壹年貳月，減為有期徒刑柒月
。
    事  實
一、丙○○、郭嵋樺（另案追加起訴）為男女朋友，因缺錢花用
    ，竟在丙○○之提議下，二人基於意圖為自己不法所有之犯
    意聯絡，於民國96年3 月30日上午9 時許，由丙○○騎乘已
    將車牌拆下之車牌號碼BZG-369 號重型機車，搭載郭嵋樺，
    在高雄縣林園鄉○道路上物色行搶對象。嗣於同日中午12時
    許，因見騎乘腳踏車之乙○○將手提袋置放於車前籃內，行
    車車速緩慢，認有機可趁，遂由丙○○選定乙○○為行搶目
    標，並騎車尾隨乙○○，復於同日12時20分許，乙○○騎車
    至高雄縣林園鄉○○村○○○路359 巷巷口時，丙○○見時
    機成熟，乃示意郭嵋樺動手行搶，並自乙○○後方加速欺進
    乙○○身側，丙○○眼見其等已接近目標，但郭嵋樺尚未出
    手，因恐錯失良機，即出手先行搶奪乙○○放置於腳踏車前
    籃內之手提袋（內有序號為000000000000000 之銀色手機1
    具、新臺幣3,500 元之現金、提款卡及證件等物）得逞，並
    加速逃逸。嗣因丙○○於同日14時許，將搶得之上開手機，
    以2 千元之代價出售與不知情之鄰居方慧君使用，為警於96
    年4 月12日查獲上開失竊手機，並於同日通知被告到案說明
    ，始悉全情。
二、案經高雄縣政府警察局林園分局報告臺灣高雄地方法院檢察
    署檢察官偵查起訴。
    理  由
一、按本件被告丙○○所犯係死刑、無期徒刑、最輕本刑為3年
    以上有期徒刑以外之罪，其於準備程序就被訴事實為有罪之
    陳述，經受命法官告知簡式審判程序之旨，並聽取被告與公
    訴人之意見後，本院認無不得或不宜改依簡式審判程序之處
    ，依刑事訴訟法第273 條之1 第1 項，裁定由受命法官獨任
    進行簡式審判程序，合先敘明。
二、上揭事實，業據被告丙○○於警、偵訊與本院審理時均坦承
    不諱，核與證人即被害人乙○○警詢之陳述、共犯郭嵋樺於
    警詢、偵查中供述之經過情節大致相符，並據證人方慧君於
    警詢中陳稱被告於96年3 月30日14時許向其兜售手機等情明
    確，此外，復有高雄縣政府警察局林園分局搜索扣押筆錄、
    扣押物品目錄表、贓物認領保管單、車籍作業系統查詢認可
    資料、車籍查詢重型機車車籍結果各1 份、手機照片、現場
    照片、路口監視錄影內容翻拍照片各2 幀在卷可憑，足認被
    告自白與事實相符，堪以採為論罪科刑之依據。本件事證明
    確，被告犯行堪以認定，應予依法論科。
三、核被告丙○○所為，係犯刑法第325 條第1 項搶奪罪。被告
    與共犯郭嵋樺就上揭犯行，有犯意聯絡及行為分擔，均為共
    同正犯。爰審酌被告丙○○除本案外，另於96年3 月22日、
    27日騎車分別搶奪劉思韻、蔡滿之財物，經本院以96年度訴
    字第2470號分別判處有期徒刑1 年2 月、1 年4 月，減為有
    期徒刑7 月、8 月；另於96年4 月7 日，夥同郭嵋樺騎乘機
    車搶奪王蔡品花之財物，經本院以96年度訴字第3276號判處
    有期徒刑1 年4 月，均經上訴而未確定，此有臺灣高等法院
    被告前案紀錄表在卷可考，其於10餘日內搶奪多次，惡性非
    輕，且被告正值青年，不思以正當方法賺取財物，竟貪圖不
    法利益，騎車搶奪他人物品，不僅造成被害人財物損失，更
    令被害人心理不安，受危害社會治安，行為實有不該，惟念
    其犯後均已坦承犯行，態度尚佳，又其所搶奪之財物，僅手
    機為警查獲並發還予被害人，其他證件均已不復尋得，被害
    人蒙受證件、提袋滅失及手機約有12日無法使用之損害，暨
    考量其犯罪動機、目的、手段等一切情狀，量處如主文所示
    之刑，以示懲儆。再按「中華民國九十六年罪犯減刑條例」
    業經總統於96年7 月4 日公布，同年7 月16日施行，本件被
    告犯罪時間，係在96年4 月24日以前，且其所犯罪名與宣告
    刑，經核符該條例第2 條第3 款規定，且無第3 條所列不予
    減刑之情形，本件即應於減刑後，依同條例第7 條規定於判
    決主文同時諭知其宣告刑及減得之刑。至檢察官雖以被告一
    再犯搶奪罪，顯見其有犯罪習慣並游蕩或懶惰成息而犯罪，
    請求本院依竊盜犯贓物犯保安處分條例第3 條第1 項第1 款
    之規定諭知於刑之執行前強制工作，惟依竊盜犯贓物犯保安
    處分條例宣告刑前強制工作，需以應執行之刑達1 年以上為
    要件，此觀諸該條例第2 條第4 項之規定自明，又所稱應執
    行之刑未達一年以上者不適用該條例，包括依減刑條例減刑
    後所定之應執行刑在內（法院辦理竊盜犯贓物犯保安處分條
    例案件應行注意事項第2 點參照），
    本件經減刑後應執行之刑既未達1 年，自不得援引上開條例
    宣告強制工作，附此敘明。
據上論斷，應依刑事訴訟法第273 條之1 第1 項、第284 條之1
、第299 條第1 項前段，刑法第28條、第325 條第1 項、第41條
第1 項前段，中華民國九十六年罪犯減刑條例第2 條第1 項第3
款、第7 條、第9 條，判決如主文。
本案經檢察官甲○○到庭執行職務。
中    華    民    國    97    年    2     月    29    日
                  刑事第十三庭  法  官  黃苙荌
以上正本證明與原本無異。
如不服本判決應於收受本判決後10日內向本院提出上訴書狀，並
應敘述具體理由，如未敘述上訴理由者，應於上訴期間屆滿後20
日內補提理由書狀於本院（均須按他造當事人之人數附繕本）「
切勿逕送上級法院」。
中    華    民    國    97    年    3     月    3     日
                                書記官  郭育秀
附錄本判決論罪科刑之法條：
中華民國刑法第325條第1項
意圖為自己或第三人不法之所有，而搶奪他人之動產者，處6 月
以上5 年以下有期徒刑。


司法院資訊處製作；財團法人民間司法改革基金會備份。
